【裁判字號】    99,訴,1307
【裁判日期】    990831
【裁判案由】    毒品危害防制條例
【裁判全文】
臺灣臺北地方法院刑事判決              99年度訴字第1307號
公  訴  人  臺灣臺北地方法院檢察署檢察官
被      告  甲○○
上列被告因違反毒品危害防制條例案件，經檢察官提起公訴（九
十九年度毒偵字第一九九三號），被告於本院準備程序中就被訴
事實為有罪之陳述，經告知簡式審判程序之旨，並聽取公訴人及
被告之意見後，本院合議庭認為適宜由受命法官獨任進行簡式審
判程序而裁定改由受命法官獨任進行簡式審判程序審理，判決如
下：
    主      文
甲○○施用第一級毒品，累犯，處有期徒刑捌月。又施用第二級
毒品，累犯，處有期徒刑肆月。應執行有期徒刑拾月。
    事實及理由
一、本案犯罪事實及證據除引用如附件所示之起訴書之記載，且
    起訴書犯罪事實欄一第七、八行所載之「於同日為警查獲採
    尿前九十六小時內某時許，在不詳處所」應予更正為「於九
    十九年四月一日上午八時餘分許，在臺北市○○區○○街某
    處」外，另補充記載如下：
(一)犯罪事實部分：甲○○於民國八十二年間，因肅清煙毒條例
    案件，經本院以八十二年度訴字第一五五二號判決判處有期
    徒刑三年一月確定，於八十四年四月二十二日因縮短刑期假
    釋出監。於八十六年七月間，因違反麻醉藥品管理條例案件
    ，經本院以八十五年度易字第七八三九號判決判處有期徒刑
    三月確定；於八十六年九月間，因肅清煙毒條例、搶奪等罪
    ，經本院以八十六年度訴字第一三八八號判決各判處有期徒
    刑三年二月、六月，應執行有期徒刑三年六月確定，再與前
    開有期徒刑三月部分經本院以八十七年度聲字第三四號裁定
    定應執行刑有期徒刑三年八月確定；於八十七年一月間，因
    肅清煙毒條例案件，經本院以八十六年度訴字第二六七一號
    判決判處有期徒刑三年四月，嗣經上訴至臺灣高等法院以八
    十七年度上訴字第九四七號案件受理後，因撤回上訴而確定
    ，前開假釋並遭撤銷而須執行殘刑有期徒刑一年八月十一日
    。於九十四年三月間，因犯竊盜、贓物等罪，經本院以九十
    四年度易字第一三四號判決分別判處有期徒刑五月、無罪（
    竊盜罪部分因未上訴而確定），嗣贓物罪部分經臺灣高等法
    院以九十四年度上易字第七○九號判決撤銷改判為拘役五十
    日確定，前開所判處之有期徒刑三年一月、三年二月、有期
    徒刑五月、拘役五十日部分並經臺灣高等法院以九十六年度
    聲減字第二○一○號裁定各減刑為有期徒刑一年六月十五日
    、一年七月、二月又十五日、拘役二十五日確定，於九十六
    年十月二十五日縮刑期滿，同年月二十六日因徒刑執行完畢
    出監。於九十九年間，因犯搶奪、竊盜等罪，經本院以九十
    九年度訴字第六五七號判決各判處有期徒刑八月、八月、三
    月、三月、四月，應執行有期徒刑二年，嗣經臺灣高等法院
    以九十九年度上訴字第二三六五號案件受理後，因撤回上訴
    而確定（現在臺灣臺北監獄執行中，指揮書執畢日期為一百
    零一年三月三十一日）。甲○○因施用第一級毒品案件，經
    臺灣臺北地方法院檢察署檢察官聲請本院以九十二年度毒聲
    字第一七三○號裁定送勒戒處所觀察、勒戒後，因有繼續施
    用毒品之傾向而再經該署檢察官聲請本院以九十四年度毒聲
    字第一二七號裁定令入戒治處所施以強制戒治六個月以上，
    至無繼續強制戒治之必要為止，但最長不得逾一年。嗣甲○
    ○經警採集尿液送驗呈第一級毒品鴉片類（嗎啡、可待因）
    、第二級毒品安非他命類（甲基安非他命）陽性反應，而悉
    此情。
(二)證據部分：被告甲○○於本院準備程序及審理中之自白（見
    本院九十九年八月二十六日準備程序筆錄、審判筆錄）、本
    院九十四年度毒聲字第一二七號刑事裁定、臺灣臺北地方法
    院檢察署九十五年度戒毒偵字第二二號不起訴處分書。
二、查海洛因屬毒品危害防制條例第二條第二項第一款所稱之第
    一級毒品，甲基安非他命則為同條項第二款所稱之第二級毒
    品，核被告所為，係犯毒品危害防制條例第十條第一項之施
    用第一級毒品罪及同條第二項之施用第二級毒品罪。其持有
    第一級毒品海洛因、第二級毒品甲基安非他命之低度行為分
    別為施用第一級毒品海洛因及第二級毒品甲基安非他命之高
    度行為所吸收，均不另論罪。所犯前開二罪，犯意各別，罪
    名有異，應予分論併罰。查被告於八十二年間，因肅清煙毒
    條例案件，經本院以八十二年度訴字第一五五二號判決判處
    有期徒刑三年一月確定，於八十四年四月二十二日因縮短刑
    期假釋出監。於八十六年七月間，因違反麻醉藥品管理條例
    案件，經本院以八十五年度易字第七八三九號判決判處有期
    徒刑三月確定；於八十六年九月間，因肅清煙毒條例、搶奪
    等罪，經本院以八十六年度訴字第一三八八號判決各判處有
    期徒刑三年二月、六月，應執行有期徒刑三年六月確定，再
    與前開有期徒刑三月部分經本院以八十七年度聲字第三四號
    裁定定應執行刑有期徒刑三年八月確定；於八十七年一月間
    ，因肅清煙毒條例案件，經本院以八十六年度訴字第二六七
    一號判決判處有期徒刑三年四月，嗣經上訴至臺灣高等法院
    以八十七年度上訴字第九四七號案件受理後，因撤回上訴而
    確定，前開假釋並遭撤銷而須執行殘刑有期徒刑一年八月十
    一日。於九十四年三月間，因犯竊盜、贓物等罪，經本院以
    九十四年度易字第一三四號判決分別判處有期徒刑五月、無
    罪（竊盜罪部分因未上訴而確定），嗣贓物罪部分經臺灣高
    等法院以九十四年度上易字第七○九號判決撤銷改判為拘役
    五十日確定，前開所判處之有期徒刑三年一月、三年二月、
    有期徒刑五月、拘役五十日部分並經臺灣高等法院以九十六
    年度聲減字第二○一○號裁定各減刑為有期徒刑一年六月十
    五日、一年七月、二月又十五日、拘役二十五日確定，於九
    十六年十月二十五日縮刑期滿，同年月二十六日因徒刑執行
    完畢出監，有臺灣高等法院被告前案紀錄表在卷可按，是被
    告受徒刑之執行完畢後，五年以內故意再犯本案有期徒刑以
    上之前開二罪，均為累犯，應依刑法第四十七條第一項之規
    定，各加重其刑。爰審酌被告前經觀察勒戒、強制戒治之矯
    治處遇後，猶為本案之施用第一級毒品海洛因、第二級毒品
    甲基安非他命之行為，然其所為主要係戕害自身，並未直接
    積極損害他人之利益，犯罪之動機、目的、手段、生活狀況
    、高中肄業之智識程度暨犯罪後坦承犯行之態度等一切情狀
    ，各量處如主文所示之刑，並定其應執行之刑。
三、另本案為適用簡式審判程序之案件，依刑事訴訟法第三百十
    條之二之規定，此有罪判決書之製作，準用刑事訴訟法第四
    百五十四條之規定，附此敘明。
據上論斷，應依刑事訴訟法第二百七十三條之一第一項、第二百
九十九條第一項前段、第三百十條之二、第四百五十四條第二項
，毒品危害防制條例第十條第一項、第二項，刑法第十一條前段
、第四十七條第一項、第五十一條第五款，判決如主文。
本案經檢察官鄭深元到庭執行職務
中    華    民    國    99    年    8     月    31    日
                  刑事第十一庭  法  官  黃紹紘
以上正本證明與原本無異。
如不服本判決應於收受送達後十日內向本院提出上訴書狀，並應
敘述具體理由；其未敘述上訴理由者，應於上訴期間屆滿後二十
日內向本院補提理由書（均須按他造當事人之人數附繕本）「切
勿逕送上級法院」。告訴人或被害人如對於本判決不服者，應具
備理由請求檢察官上訴，其上訴期間之計算係以檢察官收受判決
正本之日期為準。
                                書記官  陳靜君
中    華    民    國    99    年    9     月    8     日
附錄本案論罪科刑所犯法條全文
毒品危害防制條例第十條
施用第一級毒品者，處六月以上五年以下有期徒刑。
施用第二級毒品者，處三年以下有期徒刑。
附件：
臺灣臺北地方法院檢察署檢察官起訴書
                                    99年度毒偵字第1993號
    被      告  甲○○  男  42歲（民國○○年○月○○日生）
                        住臺北縣新店市○○路○段87巷43號
                        （現另案羈押於臺灣臺北看守所）
                        國民身分證統一編號：Ｚ000000000號
上列被告因違反毒品危害防制條例案件，業經偵查終結，認應提
起公訴，茲將犯罪事實及證據並所犯法條分敘如下：
        犯罪事實
一、甲○○於民國94年間曾犯施用毒品案件，經依臺灣臺北地方
    法院94年度毒聲字第127號裁定令入戒治處所施以強制戒治
    後，於94年12月19日戒治期滿出監，經本署檢察官以95年度
    戒毒偵字第22號為不起訴處分確定。詎仍不知戒除毒癮，於
    上開強制戒治期滿後5年內，復基於施用第一、二級毒品之
    犯意，於民國99年4月1日上午8時許，在臺北市○○區○○
    街某處，以針筒注射，施用第一級毒品海洛因；另於同日為
    警查獲採尿前96小時內某時許，在不詳處所，施用第二級毒
    品甲基安非他命，嗣於同日上午10時30分許，在臺北市○○
    區○○街279巷，因另涉搶奪案為警拘捕，經警依法採尿送
    鑑定後，始獲上情。
二、案經臺北市政府警察局萬華分局報告偵辦。
        證據並所犯法條
一、證據清單：
┌──┬────────────┬───────────┐
│編號│     證據方法           │     待證事項         │
├──┼────────────┼───────────┤
│ 1  │被告甲○○之自白        │坦承於99年4月1日上午  │
│    │                        │8時許施用第一級毒品海 │
│    │                        │洛因之事實。          │
├──┼────────────┼───────────┤
│ 2  │台灣尖端先進生技醫藥股份│證明被告有於上開時地施│
│    │有限公司濫用藥物檢驗報告│用第一級毒品海洛因及第│
│    │                        │二級毒品甲基安非他命之│
│    │                        │事實。                │
└──┴────────────┴───────────┘
二、所犯法條：核被告甲○○所為，係犯毒品危害防制條例第10
    條第1項施用第一級毒品及同條第2項施用第二級毒品罪嫌。
    被告所犯上開2罪間，犯意各別，行為互殊，請分論併罰。
三、依刑事訴訟法第251條第1項提起公訴。
    此  致
臺灣臺北地方法院
中    華    民    國    99    年    7     月    30    日
                              檢  察  官    董  怡  臻
本件正本證明與原本無異
中    華    民    國    99    年    8     月    9     日
                              書  記  官    林  金  淑
附錄本案所犯法條全文
毒品危害防制條例第10條
施用第一級毒品者，處 6 月以上 5 年以下有期徒刑。
施用第二級毒品者，處 3 年以下有期徒刑。

司法院資訊處製作；財團法人民間司法改革基金會備份。
